【裁判字號】    95,交聲,37
【裁判日期】    950630
【裁判案由】    違反道路交通管理處罰條例聲明異議
【裁判全文】
台灣花蓮地方法院交通事件裁定          95年度交聲字第37號
原處分機關  交通部公路總局臺北區監理所花蓮監理站玉里監理
            分站
異  議  人
即受處分人  丁○○
上列異議人即受處分人因違反道路交通管理處罰條例案件，對於
交通部公路總局臺北區監理所花蓮監理站玉里監理分站於民國95
年2月9日所為之處分（原處分案號：玉監字第裁45-P00000000號
），聲明異議，本院裁定如下：
    主  文
異議駁回。
    理  由
一、本件異議意旨略以：受處分人即異議人丁○○於民國95年 2
    月8日下午6時30分許，已將所駕駛之197-GP號營業曳引車臨
    時停車於台九線 303公里處，並緊鄰路肩停靠呈靜止狀態，
    肇事原因係被害人林天賜酒後騎乘 HGR-337號重型機車由後
    推撞所致。又伊雖有飲用保力達藥酒，惟此係伊於停車後，
    因感寒流來襲，始飲之保暖提神，飲用之後並無任何再駕駛
    車輛之行為，且法律並未禁止休息中之駕駛人不得飲酒，是
    前往現場處理之交通員警誤認伊係「酒後駕車」而據以開單
    告發，即與事實有違，為此聲明異議，請求撤銷該部分之原
    處分云云。
二、按汽車駕駛人停車時，在顯有妨礙他車通行處所停車者，處
    新臺幣（下同）600 元以上1200元以下罰鍰，道路交通管理
    處罰條例第56條第1項第1款定有明文。又按飲酒後其吐氣所
    含酒精成份超過每公升0.25毫克以上者，不得駕車，又汽車
    駕駛人，駕駛汽車經測試檢定，酒精濃度超過規定標準者，
    處1萬5千元以上 6萬元以下罰鍰，並當場移置保管其車輛及
    吊扣其駕駛執照1年，道路交通安全規則第114條第 2款及道
    路交通管理處罰條例第35條第1項第1款亦分別定有明文。
三、經查異議人於95年2月8日下午 6時30分許，駕駛197-GP號營
    業曳引車行至台九線 303公里處，違規在顯有妨礙他車通行
    之路肩處臨時停車，造成被害人酒後騎乘 HGR-337號重型機
    車附載其妻林春妹抵肇事路段時，因閃煞不及而追撞停車在
    前之前揭營業曳引車，導致被害人夫妻雙雙倒地受傷，其中
    林天賜並因傷重送醫不治死亡等情（異議人涉及刑責部分業
    據本院刑事庭審理終結，定於95年6月30日下午4時宣判），
    已據異議人坦承在卷，且經花蓮縣警察局玉里分局交通事故
    處理小組警員甲○○到場處理，並以異議人「在顯有妨礙他
    車通行處所停車」為由，當場製開違規通知單予以舉發，此
    有花蓮縣警察局花警交字第 P00000000號舉發違反道路交通
    管理事件通知單影本乙張附卷可稽，異議人對此部分之違規
    事實並不爭執，合先敘明。
四、惟異議人對於遭警取締伊曾酒後駕車之違規事實部分則矢口
    否認，辯稱：斯時伊因尿急始在該處臨時停車欲小解，下車
    前因感天氣寒冷，始飲用一免洗杯份量（約一百多西西）之
    保力達藥酒藉以驅寒，然伊於駕車之前或車輛行駛途中並未
    飲用任何酒類，至於保力達藥酒酒瓶則因喝時只剩下一點點
    ，喝完後便予丟棄，並未留存云云，並舉當時隨車人員丙○
    ○、乙○○二人為其作證，然經本院針對疑點就該二證人予
    以隔離訊問之結果，證人丙○○證稱：「（法官問：是否知
    道丁○○為何開車到現場時會停車？）當時我在睡覺，他為
    何停車我並不清楚，但是他有叫我們起來小便，我還沒有下
    車小便，還迷迷糊糊的時候，就發生交通事故了。‧‧‧（
    法官問：當天天氣如何？）很冷，天色已經暗了。‧‧‧（
    法官問：當時異議人車上有無保力達藥酒？）我不清楚，當
    時他還沒有買，因為我沒有看到車上有藥酒，是否異議人中
    途買的，我也不知道。（法官問：是否知道異議人平常有喝
    保力達藥酒的習慣？）他在家裡時才會喝。‧‧‧（法官問
    ：事故發生後，你有無看到車上有保力達藥酒及塑膠杯？）
    我沒有注意看。‧‧‧（法官問：你跟車跟了多久？）三、
    四年了，但不一定是跟丁○○的車。‧‧‧」等語；證人乙
    ○○則證稱：「（法官問：是否平常都跟你爸爸丁○○的車
    ？）我也是公司的人，當時我是跟我父親的車，平常我也都
    是跟我爸爸的車。（法官問：你父親有無開車喝酒的習慣？
    ）沒有。（法官問：當天發生事故的情形如何？）當時我在
    睡覺，停車我也不知道，是我爸爸叫我們起來上廁所，我才
    醒來，事故發生時，我還沒有下車，我爸爸也還沒有下車，
    是事故發生時，我們才下車查看。‧‧‧（法官問：你爸爸
    平常是否在車上都有放保力達藥酒？）沒有。（法官問：為
    何當天事故前你爸爸會飲用保力達藥酒？）我不知道。（法
    官問：當天事故發生後，你下車前，有無看到你爸爸車上有
    保力達藥酒？）我沒有注意看。‧‧‧（當天從早上到事故
    發生前，你父親有無喝酒？）都沒有。（法官問：包括吃中
    飯也沒有嗎？）我爸爸他不吃中餐的。（法官問；是否也沒
    有吃便當？）沒有。（法官問：當天在整個途中，你父親有
    無下車去買藥要酒喝？）我都在睡覺，我不清楚。（法官問
    ：平常你父親有無在中途停下來飲用藥酒休息後，再開車的
    習慣？）不清楚。（法官問：事故發生當天，你父親有無喝
    酒後開車？）沒有。（法官問；當天你父親的車上是否確實
    沒有保力達藥酒？）我沒有注意看。‧‧‧（法官問：為何
    你父親當天的酒測值會達零點三一？）我也不知道。」等語
    （均見本院95年 4月17日調查筆錄第3至8頁）。細稽該二證
    人之前揭證述，既其等於異議人臨時停車後迄發生追撞事故
    之際，係處於睡覺休息之狀態，根本不知異議人斯時有飲用
    保力達藥酒之情形，則異議人所辯：伊係於臨時停車後下車
    前始取出保力達藥酒飲用藉以驅寒乙節，即無從獲得證實；
    至上開二證人雖泛泛證稱：未見異議人於事故當天飲酒云云
    ，然參以證人丙○○為異議人之表弟，證人乙○○為異議人
    之子，情誼深厚，立場已難期客觀公正，所證即不無迴護偏
    袒之虞，難信真實，均無從據為有利於異議人之認定。況異
    議人於聽聞上開二證人之證述後，為彌縫證人何以未能在車
    上看到保力達藥酒等物，乃改口辯稱：伊係將保力達藥酒放
    在自己之手提包裡，停車後始取出飲用，以致證人無法看到
    云云，在在顯示其辯解之真實性存疑。本院為進一步釐清真
    相，乃於95年 4月17日調查時，特別依照異議人所述飲用保
    力達藥酒之模式及當日警方對伊施測之流程當庭模擬施測，
    經當庭測得之數據僅有0.05MG/L，此有勘驗筆錄乙份在卷可
    憑，亦即假設完全依異議人所述情節進行施測之結果亦僅能
    獲得上開數據值而已，與當初警員甲○○所測得之數據0.31
    MG/L截然不同，何以致此？唯一合理解釋乃異議人所為伊係
    臨時停車後始飲用保力達藥酒一杯之辯解並非真實，足徵其
    於之前之駕駛行為當中或駕車之前確有飲用酒類之行為。
五、綜上所述，本件事證明確，異議人確於前開時地有「酒後駕
    車」之違規行為，堪以認定，其所辯不足採信，已如前述，
    是原處分機關依法所為與違規停車部分一併科處罰鍰 23700
    元並吊扣駕照12個月之處分，要無違誤之處，本件異議為無
    理由，應予駁回。
據上論斷，應依道路交通案件處理辦法第19條，裁定如主文。
中    華    民    國    95    年    6     月    30    日
                        臺灣花蓮地方法院交通法庭
                            法  官    張  健  河
上列正本證明與原本無異。
如對本裁定不服，應於送達後5日內，向本院提出抗告狀（應抄
附繕本）
                            書記官
中    華    民    國    95    年    6     月    30    日


司法院資訊處製作；財團法人民間司法改革基金會備份。
